Inventaris van het archief van de familie Otgens en stukken betreffende de Heerlijkheid Middelharnis, 1409-1948
Nationaal Archief, Den Haag
- Het familie-archief Otgens., A.
  - Stukken betreffende het onroerend bezit., III.
    - OUDENBOSCH., 7.
      - Protocol van gehouden verkooping, waaruit blijkt, dat Hermanus Petrus van den Dries, burgemeester van Oudenbosch, eigenaar is geworden van enkele perceelen land onder Oudenbosch. Copie. Met bijlagen., 1854; 198; 1 omslag
      - Koopcontract ten behoeve van H. P. van den Dries van land, gelegen aan den spoorweg Rotterdam-Antwerpen, onder Oudenbosch. Copie., 1855 November 19; 199; 1 stuk
      - Onderhandsche koopacte, waarbij H. P. van den Dries eigenaar is geworden van 6 perceelen land, te zamen groot 77 roeden, 15 ellen., 1860 October 17; 200; 1 stuk
      - Acte van ruiling van grond te Oudenbosch tusschen H. P. van den Dries en het gemeentebestuur van Oudenbosch., 1861; 201; 1 stuk
      - Overeenkomst tusschen Anna Petronella van den Dries, geboren Melort, en Johannes Mol te Oudenbosch in verband met den bouw van een woonhuis door laatstgenoemde, grenzende aan den zijgevel van den stal van eerstgenoemde., 1869 Februari 1; 202; 1 stuk
    - OUD-GASTEL., 8.
      - Acte van meting van enkele perceelen bosch te Oud-Gastel, toebehoorende aan François Otgens., 1682; 203; 1 stuk
      - Onderhandsche acten van overdracht door Maria en Michiel Otgens ten behoeve van den rentmeester François Otgens, hun broeder, van 1/4 en 2/3 van 13 gemeten, 229 roeden "uytgedane" bosschen te Oud-Gastel "in 't Papenstraetien"., 1685 Januari 4; 204; 2 stukken
      - Acte van overdracht ten behoeve van dé gebroeders François en Joris Otgens van verschillende perceelen land in Oud- en Nieuw-Gastel, te zamen groot 15 gemeten, 56 roeden. Met bijlagen., 1696 Januari 17; 205; 1 omslag
      - Acte van overdracht ten behoeve van Josina Nuyts van 2 gemeten, 297 roeden land te Oud Gastel. Met een acte van meting ten verzoeke van François Otgens d.d. 1701 April 22., 1693 Februari 17; 206; 2 stukken
      - Acte van overdracht ten behoeve van François en Joris Otgens van 2 gemeten, 67 roeden land onder Oud-Gastel. Copie. Met bijlagen., 1707 Januari 17; 207; 2 stukken
      - Acte van meting van enkele perceelen onder Oud-Gastel, toebehoorende aan mr. Louis Otgens., 1730, 1731; 208; 1 stuk
      - Acte van meting van bosch onder Oud-Gastel, toebehoorende aan de erfgenamen van Anthony Otgens., 1730, 1731; 209; 1 stuk
      - Acte van overdracht ten behoeve van mr. Louis Otgens van 2 gemeten, 35 roeden en één gemet, 228 roeden land onder Oud-Gastel. Copie. Met bijlage., 1753 April 4; 210; 2 stukken
      - Acte van overdracht ten behoeve van mr. George (Johan) Michiel Otgens van Middelharnis van 186 roeden land te Oud-Gastel. Copie., 1808 October 6; 211; l stuk
      - Protocol van verkooping, waaruit blijkt, dat door A. P. Melort, douairière van mr. George Johan Michiel Otgens van Middelharnis, eenige perceelen bosch en land onder Oud- en Nieuw-Gastel zijn gekocht. Copie., 1826; 212; 1 stuk
      - Onderhandsche koopacte, waarbij door Anna Petronella Melort, douairière van mr. George Johan Michiel Otgens van Middelharnis, eenige onroerende goederen in den Achsten Hoek onder Oud-Gastel zijn verworven. Copie., 1827 Januari 18; 213; 1 stuk
      - Acte van afkoop door H. P. van den Dries van tiendplicht, gevestigd op 32 bunders, 10 roeden en 39 ellen land, gelegen in Oud- en Nieuw-Gastel. Met bijlagen., 1854; 214; 1 omslag
    - Roosendaal, 9.
      - Acte van meting ten verzoeke van François Otgens van eenige perceelen land en bosch onder Roosendaal., 1689 September 6; 215; 1 stuk
      - Acte van verlij door het leenhof van Breda met 2 gemeten land "onder den Nieuwenbergh in de vreyheyd Roosendaal" ten behoeve van mr. George (Johan) Michiel Otgens. Met bijlagen., 1763 April 14; 216; 1 omslag
    - ZEVENBERGEN., 10.
      - Protocol van gehouden veilingen van 2 bunders, 14 roeden en 20 ellen zaailand in den Zonzeelschen polder te Zevenbergen, met aanteekening van den gedanen koop door H. P. van de Dries. Extract., 1840; 217; 1 stuk
      - Huurcontract tusschen H. P. van dep Dries als verhuurder en J. Damen Antonieszoon als huurder van een bouwhoeve en 3 stukken bouwland in den Zonzeelschen polder in de gemeente Zevenbergen., 1844 September 5; 218; 1 stuk
      - Acte van overdracht ten behoeve van H. P. van den Dries van 3 bunders, 18 roeden en 60 ellen bouwland in den Grooten Zonzeelschen polder te Zevenbergen. Met bijlagen., 1852 October 7; 219; 1 omslag
  - Stukken betreffende boedelscheidingen., IV.
    - Johan Otgens × Jacomina de Pottere (I, 1).
      - Stukken betreffende de nalatenschap van Johan Otgens, schout van Hoeven en rentmeester van de abdij St. Bernard, en diens echtgenoote Jacomina de Pottere., 1665, 1668; 220; 1 omslag
      - "Staet ende inventaris van alle ende iegelijcke de erfgoederen ............ bevonden in den sterfhuyse van d'heere schouteth ende rentmeester Johan Otgens ..............." Copie d.d. 1673 Mei 23., 1668 Augustus 29; 221; 1 stuk
      - Acte van taxatie van de nagelaten goederen van Johan Otgens en diens echtgenoote Jacomina de Pottere in St.-Maartenspolder., 1668 Augustus 16; 222; 1 stuk
      - Vervallen., 223
    - Cornelius Otgens × Catharina Claessen (I, 2).
      - Inventaris en vervolgens acte van scheiding van de nagelaten goederen van Cornelis Otgens en diens echtgenoote Catharina Claessen., 1674 Maart 31; 224; 1 stuk
      - "Goederen aencomende de wed. ende erffgenamen van Cornelis Otgens, out-secretaris van den Oudenbosch, onder denselven dorpe, alsmede onder St.-Mertenspoldere.", z.d.; 225; 1 stuk
    - Anthonius Otgens × Lucia Biersteeckers (I, 3).
      - "Staet van de active ende passive schulden van den sterfhuyse van ............ Anthoni Otgens", opgemaakt door de erfgenamen., 1683 Maart 10; 226; 1 stuk
      - Acten van scheiding van de nalatenschap van Anthoni Otgens, dijkgraaf "van den Ouden Nieuwenland". Origineel en copie., 1683 Maart 18 en 21; 227; 2 stukken
        Erfgenamen waren o.a. kinderen van wijlen Johannes en Cornelis Otgens. De eerste acte bevat de verdeeling tusschen de kinderen van Johannes en Cornelis, de tweede de verdeeling van de aan de kinderen van Johannes toegewezen goederen.
      - Quitanties voor de ontvangst van gelden door de erfgenamen van Anthoni Otgens., 1684; 228; 3 stukken
    - Michaël Otgens, heer van Middelharnis × Adriana Catharina Otgens (II. 1).
      - Inventaris van de nagelaten goederen van Michaël Otgens, heer van Middelharnis, opgemaakt door diens weduwe Anna Catharina Otgens en zijn zoons Johan (Baptiste) François, heer van Middelharnis, en Anthonius Bernardus., z.d.; 229; 1 stuk
    - Mr. Johan Baptiste Otgens (II, 2).
      - Acte van scheiding en enkele andere stukken betreffende de nalatenschap van mr. Johan Baptiste Otgens., 1724-1727 en z.d.; 230; 1 omslag
    - Georgius Otgens × Lucia Peteren (II, 3).
      - Inventaris en acte van scheiding van de onroerende goederen, nagelaten door Lucia Peteren., 1733 Juli 6; 231; 1 stuk
      - Inventarissen van de goederen, nagelaten door Georgius Otgens en diens echtgenoote Lucia Peteren en door hun zoon Johan Michiel Otgens., 1733 Juli 13; 232; 2 stukken
      - Acte van scheiding der nalatenschappen van Georgius Otgens en diens echtgenoote Lucia Peteren, van Johan Michiel Otgens en van Adriana Peteren., 1733 September 26; 233; 1 stuk
    - François Otgens × Adriana Catharina Anthonetta Crol (II, 4).
      - Acten van scheiding der nagelaten goederen van François Otgens en diens echtgenoote Adriana Anthonetta Crol en van hun zoon mr. Johan Anthonius Otgens., 1724 October 23; 234; 3 stukken
      - "Memorie van 't geen ider moet betaelen in den chijns wegens de verdeylde mastbosse, van de hr. François en J. B. Otgens gecomen.", 1743; 235; 1 stuk
    - Gillis Augustijn Hannecart × Barbara Otgens (II, 5).
      - Stukken betreffende de nalatenschap van Barbara Otgens, weduwe van Gillis Augustijn Hannecart, en van Maria Otgens, religieuse., 1700; 236; 1 omslag
    - Peter van Balen × Adriana Anna Otgens (II, 6).
      - Testament van Adriana Anna Otgens. weduwe van Peter van Balen. Copie (2 exemplaren). Met acte van aanvaarding der erfenis door Michiel Otgens, een der erfgenamen, d.d. 1694 October 1., 1693 Augustus 23; 237; 3 stukken
      - Inventaris van de nagelaten goederen van Adriana Anna Otgens, weduwe van Peter van Balen, opgemaakt, 1694 Juni 15; 238; 1 stuk
    - Mr. Albertus Otgens × Magdalena Tappers (II, 2a).
      - Memorie van de door mr. Albertus Otgens nagelaten goederen. Copie., 1752 Januari 27; 239; 1 stuk
    - Cornelius Otgens (den Jongen) (II, 3a).
      - Acte van scheiding der nalatenschap van Cornelius Otgens (den Jongen). Met een copie., 1682 Mei 28; 240; 2 stukken
    - Mr. Johan Baptiste François Otgens × Maria Catharina de Heuvel (III, 1).
      - Lijst van goederen onder Oud- en Nieuw-Gastel, toebehoorende aan de kinderen van wijlen mr. Johan Baptiste François Otgens, met vermelding van den verschuldigden cijns., 1733; 241; 1 stuk
    - Petrus Otgens × Theodora Dingmans (III, 1a).
      - Rekening en verantwoording van den voogd over de kinderen van wijlen Petrus Otgens. Copie. Afgehoord, 1746 October 9; 242; 1 stuk
    - Pieternella Sophia Otgens (III, 5a).
      - Inventaris van de nagelaten goederen van Pieternella Sophia Otgens., 1756 November 24; 243; 1 stuk
    - Anthonius Hubertus Otgens × Johanna Lucia Biersteeckers (III, 3b).
      - Vervallen., 244
      - Extract uit de acte van scheiding (d.d. 1731 Augustus 27) van de nalatenschap van François Otgens en Adriana Anthonetta Crol, voor zoover betreft de goederen onder Roosendaal, aan wijlen hun zoon Anthony ten deel gevallen., 1731 Augustus 28; 245; 1 stuk
    - Adrianus Otgens (III, 4b).
      - Lijst van goederen, toebehoord hebbende aan Adrianus Otgens, die den 15den Januari 1734 overleed, z.d.; 246; 1 stuk
      - Inventaris en acten van scheiding van de nalatenschappen van Adrianus, Anthony en François Otgens, de beide laatsten kinderen van Anthonius Hubertus Otgens., 1735 en z.d.; 247; 4 stukken
        De kinderen van A. H. Otgens stierven respectievelijk 20 Juli en 1 Augustus 1731.
    - Godefridus van der Eyden × Jacoba Isabella Otgens (III, 5b).
      - Rekening en verantwoording door Louis Otgens van de nagelaten goederen van Jacoba Isabella Otgens, weduwe van Godefridus van der Eyden, afgehoord, 1741 September 19; 248; 1 stuk
    - Theresia Otgens (III, 2c).
      - Casuspositie betreffende de nalatenschap van Theresia Otgens, religieuse in het klooster van Mariëndaal te Diest., 1751 September 27; 249; 1 stuk
    - Matthias Otgens (IV, 1a).
      - Processtukken betreffende de nalatenschap van Matthias Otgens, heer van Middelharnis, overleden 1807 December 27., 1806-1827; 250; 1 pak
    - Mr. George Johan Michiel Otgens × Anna Petronella Melort (IV, 1b).
      Na het overlijden van mr. Otgens (1819) huwde vrouwe Melort Hermannus Petrus van den Dries; ook de stukken betreffende laatstgenoemde worden hierna beschreven.
      - Acten van taxatie en enkele andere stukken betreffende de nalatenschap van mr. George Johan Michiel Otgens., 1819; 251; 1 omslag
      - Memorie van aangeving van de nalatenschap van Hermannus Petrus van den Dries. Met bijlagen., 1867 April 20; 252; 3 stukken
      - Staat van eigendommen, nagelaten door Anna Petronella Melort van Middelharnis, douairière van Hermannus Petrus van den Dries., (Eind 19de eeuw.); 253; 1 stuk
- Stukken betreffende aanverwante geslachten., B.
  - Het geslacht De Heuvel., I.
    De tusschen ( ) geplaatste cijfers verwijzen naar Tabel B.
    - Jhr. François de Heuvel × Maria Theresia Lamberti (I).
      - Testament van jhr. François de Heuvel, weduwnaar van Maria Theresia Lamberti. Copie., 1717 Februari; 254; 1 stuk
    - Mr. Joannes de Man × Theresia de Heuvel (II, 2).
      - Huwelijksvoorwaarden tusschen mr. Joannes de Man en Theresia de Heuvel. Copie., 1716 Juli 4; 255; 1 stuk
      - Testament van mr. Jonnes de Man, secretaris van Antwerpen, en diens echtgenoote Theresia de Heuvel. Copie., 1739 Juni 2; 256; 1 stuk
    - Godefridus Franciscus van Ysendijck, ridder, × Joanna Catharina de Heuvel (II, 3).
      - Testament van Godefridus Franciscus van Ysendijck, ridder, schepen van Antwerpen, en zijn echtgenoote Joanna Catharina de Heuvel., 1724 Mei 27; 257; 1 stuk
      - Acte van accoord tusschen Godefridus Antonius Ysendijck, ridder, schepen van Antwerpen, ter eene, en de overige erfgenamen van Joanna Catharina de Heuvel, echtgenoote van eerstgenoemde, ter andere zijde. Copie., 1733 April 15; 258; 1 stuk
  - Het geslacht Crol (alias Noremans)., II.
    De tusschen ( ) geplaatste cijfers verwijzen naar Tabel C.
    - Aart Corneliss. Crol × Janneken Antonys Straetmans (I).
      - Testament van Aert Corneliss. Crol, alias Noremans, en Janneken Antonys Straetmans, zijn echtgenoote. Twee gelijkluidende copieën., 1641 Maart 22; 259
    - Anthoni Aertsen Crol × Josina Nuyts (II, 1).
      - Testament van Anthonie Aertsen Crol. Copie., 1656 Augustus 29; 260; 1 stuk
      - Acte van overdracht ten behoeve van Josina Nuyts, weduwe van Anthonie Crol. Copie., 1693 Februari 17; 261; 1 stuk
    - Peter Crol (II, 2).
      - Testament van Peter Crol, novitius in het convent van St. Franciscus te Tienen., 1668 April 7; 262; 1 stuk
  - Het geslacht De Pottere., III.
    De tusschen ( ) geplaatste cijfers verwijzen naar Tabel D.
    - Algemeen., a.
      - Attestatie van schepenen van Hoeven, waarbij zij bevestigen, dat aan hen twee acten zijn vertoond, afgegeven door den magistraat van Bergen op Zoom, waaruit blijkt, dat de familie De Pottere van 1396 tot 1585 in de regeering van laatstgenoemde stad vertegenwoordigd is geweest., 1664 September 20; 263; 1 stuk
    - Persoonlijk., b.
      - Lodewijk Franssen de Pottere × Geertruit Franssen (van der Zande) (I).
        - Besloten testament van Lodewijk Franssen de Pottere, stadhouder in Fijnaart bij Niervaart. Copie., 1608 Februari 25; 264; 1 stuk
      - François de Pottere × Johanna van Steenhuys (II).
        - Testament van Johanna van Steenhuys, weduwe van François de Pottere, penningmeester van Nieuw-Gastel. Met bijlagen., 1653 November 17; 265; 3 stukken
      - Hendrick de Pottere × Johanna van Steenhuys (III, 1).
        - Acte van opdracht ten behoeve van Hendrick de Pottere van 1 gemet, 75 roeden land "in den Ouden Appelaer", gepasseerd ten overstaan van stadhouder en schepenen van "Vrouwe Jacobs landt, geseyt den Fijnaert"., 1650 Mei 30; 266; 1 charter
        - Inventaris en acte van verdeeling van de nagelaten goederen van Hendriek de Pottere en diens echtgenoote Johanna van Steenhuys., 1704 September 1; 267; 1 stuk
      - Barbara Adriana de Pottere (III, 2).
        - Acte, waarbij Barbara de Pottere verklaart, dat de kinderen van wijlen Johan Otgens en Jacomina de Pottere hun aandeel in den koopsom van de door haar verkochte zeven gemeten land te Etten, genoemde Barbara bij testamentaire beschikking van juffrouw Testmans, weduwe van Christiaen Brouwers, d.d. 1620 October 18 onder fidei-commissair verband toegewezen, uit haar boedel kunnen vorderen. Met bijlagen. Copieën., 1684 Mei 2; 268; l omslag
      - Hermanus Godefridus de Pottere × Pieternella Maria van Zeverdonck (IV, 1).
        - Huwelijksvoorwaarden tusschen Hermanus Godefridus de Pottere en Pieternella Maria van Zeverdonck. Copie., 1700 Maart 16; 269; 1 stuk
        - Testament van Hermanus Godefridus de Pottere, oud-schepen van Oud-Gastel. Copie., 1710 Mei 21; 270; 1 stuk
        - Acte, verleend door den Raad van Brabant, waarbij aan de erfgenamen van den in 1710 overleden Hermanus Godefridus de Pottere wordt toegestaan goederen uit den boedel te verkoopen, ter voldoening van de door den erflater nagelaten schulden., 1727 December 17; 271; 1 charter
      - Johan Baptiste de Pottere × Maria Catharina Otgens (IV, 2).
        - Schuldbrief ten laste van Johan Baptiste de Pottere, groot 3500 gulden, ten behoeve van Egidie Adriana van Schoonhoven, douairière van Johan van der Vorst, (2400 gulden) en François Bolcooel (1100 gulden)., 1738 December 25; 272; 1 charter
          In dorso de copie-acte van roieering d.d. 1751 December 22.
        - Extracten uit de acte van scheiding van de nalatenschappen van François en mr. Johan Baptiste Otgens betreffende de mastbosschen onder Hoeven, ten deel gevallen aan Johan Baptiste de Pottere., 1741; 273; 2 stukken
      - Johanna Maria de Pottere (IV, 3).
        - Advertissement van rechten, overgeleverd aan den Raad van Brabant, door Johanna de Pottere c. s., erfgenamen van Herman de Pottere (zoon van Hendrik en Johanna van Steenhuysen) contra Lucia van Steenhuysen, weduwe van François de Witte, en Maria van Steenhuysen. Minuut, z.d.; 274; 1 stuk
  - Het geslacht Melort., IV.
    De tusschen ( ) geplaatste cijfers verwijzen naar Tabel E.
    - Martinus Zacharias Immens × Antonia Adriana Melort (II, 1).
      - Memorie van aangeving der nalatenschap van de op 27 Maart 1871 overleden Antonia Adriana Melort, weduwe van den heer Immens. Copie., 1871 September 23; 275; 1 stuk
    - Jhr. mr. Eduard Bonifacius Andreas Nicolaas Melort en jkvr. Louise Antoinelta Gijsberta Cornelia Melort (III, 1 en 2).
      - Rekeningen en verantwoordingen van het beheer der in Noord-Brabant gelegen goederen van jhr. mr. E. B. A. N. en jkvr. L. A. G. C. Melort., 1870-1876; 276-279; 4 stukken
        Afgehoord.
        - 1870 Februari 25-1871 Februari 25., 276
        - 1871 Februari 26-1872 Februari 1., 277
        - 1872 Februari 3-1873 Februari 14., 278
          Met bijlagen.
        - 1875 Januari 15-1876 Januari 10., 279
- Stukken betreffende de heerlijkheid Middelharnis., C.
  - Titels van aankomst en daartoe betrekkelijke stukken., I.
    - Commissie van den abt van Citeaux voor den abt van Villers tot onderzoek naar den staat der goederen van de abdij van S. Salvator, en om naar bevind van zaken consent tot verpanding of verkoop van goederen te verleenen. Vidimus van burgemeester en schepenen van Antwerpen d.d. 1579 September 9., 1579 Maart 30; 280; 1 charter
      Zie Reg. nos. 8 en 13.
      8 1579 Maart 30
      Nicolaus Boucherat, abt van Cistercium (Citeaux), geeft verlof aan de abdij van S. Salvator, alias Peter Pots in Antwerpen, tot verpanding of verkoop der abdijgoederen tot een zeker bedrag en geeft Franciscus, abt van Villaris, opdracht tot het instellen van een onderzoek naar den staat der schulden, benevens machtiging tot het verleenen van volmacht tot vervreemding.
      Datum Cistercii trigesima mensis Martii anno Domini millesimo quingentesimo septuagesimo nono.
      In vidimus van burgemeesters en schepenen van Antwerpen d.d. 1579 September 9 (regest no. 13), en geïnsereerd in den brief van den abt van Villers d.d. Juli 81 (regest no. 9), welke mede gevidimeerd is door burgemeesters enz. van Antwerpen d.d. 1579 September 9. Nog in gelijktijdig notarieel afschrift (regest no. 10).
      13 1579 September 9
      Burgemeesters, schepenen en raden van Antverpia geven vidimus van een brief van Nicolaus Boucherat, abt van Cistercium, d.d. Maart 30, luidende als volgt: (zie regest no. 8).
      Nona mensis Septembris anno Domini millesimo quingentesimo septuagesimo nono.
      Oorspr. (Inv. no. 280). Met uithangend geschonden stadszegel in brüine was.
    - Acte van consent van den abt van Villers voor den prior van de abdij van S. Salvator tot verpanding of verkoop van abdijgoederen. Vidimus van burgemeester en schepenen van Antwerpen d.d. 1579 September 9., 1579 Juli 31; 281; 1 charter
      Zie Reg. nos. 8, 9, 13 en 14.
      9 1579 Juli 31
      Franciscus, abt van Villaris, daartoe gemachtigd door den geïnsereerden brief van Nicolaus Boucherat, superior der orde van Cistercium (Citeaux), d.d. 30 Maart (zie regest no. 8) geeft den prior van de abdij van S. Salvator, alias Peeter Pots te Antwerpen, consent tot verpanding of verkoop der abdijgoederen.
      Datum Antverpiae die ultima mensis Julii anno Domini millesimo quingentesimo septuagesimo nono.
      In vidimus van burgemeesters en schepenen van Antwerpen d.d. 1579 September 9 (regest no. 14), en in gelijktijdig notarieel afschrift (regest no. 10).
      14 1579 September 9
      Burgemeesteren, schepenen en raden van Antverpia geven vidimus van een brief van Franciscus, abt van Villaris, d.d. Juli 31, luidende als volgt: (zie Reg. no. 9).
      Oorspr. (Inv. no. 281). Met fragment van het uithangend zegel "ad causas" in bruine was.
    - Machtiging van het godshuis S. Salvator voor hun prior tot het verkrijgen van een som, groot 5500 carolus gulden van 40 grooten Vlaamsch. Met retroacta. Copieën., 1579 Augustus 8; 282; 1 stuk
      Zie Reg. nos. 8, 9, 10 en 13.
      10 1579 Augustus 8
      Conventualen van het godshuis van Sinte Zalvatoirs, genaamd Peeter Potz, van de orde van Chisteaulx te Antwerpen in de Munsterstrate oorkonden, dat zij hun prior Everaerde Back hebben gemachtigd tot het bezwaren of verkoopen van goederen tot een bedrag van 5500 Carolusguldens van 40 groeten Vlaamsch.
      Den achtsten dach der maent van Augusto int jaer ons Heeren, als men screeff MCCCCC ende negentzeventig.
      Gewaarmerkt afschrift (Inv. no. 282).
    - Verklaring van den prior van het convent S. Salvator, dat de gelden van de pachten enz., voortspruitende uit het door jhr. Arend van Dorp gekochte 1/8 deel der heerlijkheid Middelharnis, over 1579 aan laatstgenoemde ten goede zullen komen., 1579 September 3; 283; 1 stuk
      Zie Reg. no. 12.
      12 1579 September 3
      Everaerdt Back, als prior van het convent Ste Salvators, genaamd Peeter Pots te Antwerpen, verklaart bij den verkoop van 1/8 deel der heerlijkheid Middelharnis aan jonkheer Arent van Dorp, dat aan laatstgenoemde de gelden van de pachten enz. over 1579 zullen ten goede komen.
      Orconden mijns hantteeken hier onder gestelt, den IIIen Septembris 1579.
      Oorspr. op papier (Inv. no. 283).
    - Acte van overdracht ten behoeve van Louise van Dorp, weduwe van jhr. Loys de Boisot, heer van Rhoa, van 1/8 der heerlijkheid Middelharnis., 1579 September 19; 284; 1 charter
      Zie Reg. no. 15.
      15 1579 September 19
      Leenmannen van de grafelijkheid van Holland oorkonden, dat Nicolaes de Greve, auditeur van der camere van der rekeninghe, als gemachtigde van het godshuis Sinte Salvators, genaamd Pieter Pots, van de orde van Chisteaulx te Antwerpen, heeft overgedragen aan Loyse van Dorp, weduwe van jonkheer Loys de Boisot, heer van Rhoa, 1/8 der heerlijkheid Middelharnis.
      Des t'oorconde soe hebben wy mannen voornoemt desen brieff bezegelt met onse zegelen hier onder een ghehanghen opten XXen Septembris XVc negen ende tzeventich.
      Oorspr. (Inv. no. 284). Met de zegels van de oorkonders, mr. Pieter Hanneman en Pieter van der Goes, in roode was.
    - Acte van bevestiging ten behoeve van Arend van Dorp door den abt van Villers van den verkoop van 1/8 der heerlijkheid Middelharnis., 1579 October 31; 285; 1 charter
      Zie Reg. no. 17.
      17 1579 October 31
      Franciscus, abt van Villaris, van de orde van Cistercium, bekrachtigt op gezag van Nicolaus Boucherat, superior der orde, den verkoop van een achtste van de heerlijkheid Middelharnis door den abt van S. Salvator, alias Petri Potz, in Antwerpen aan Arnoldus van den Dorpe.
      Datum Antverpiae die ultima mensis Octobris anno millesimo quingentesimo septuagesimo nono.
      Oorspr. (Inv. no. 285). Met fragment van een uithangend zegel in bruine was.
    - Acte van overeenkomst tusschen den prior van het convent Peter Pots en jhr. Arend van Dorp betreffende de vronen, welke aan laatstgenoemde toekomen, in verband met diens aankoop van 1/8 der heerlijkheid van het convent. Copie., 1579 November 5; 286; 1 stuk
      Zie Reg. no. 18.
      18 1579 November 5